臺灣臺中地方法院民事判決　　　　　　　96年度訴字第3040號
原　　　告　萬泰商業銀行股份有限公司
法定代理人　甲○○
訴訟代理人　乙○○
　　　　　　池俊君
被　　　告　丙○○
上列當事人間請求清償借款事件，本院於民國96年12月12日言詞
辯論終結，判決如下：
    主      文
被告應給付原告新臺幣伍拾萬伍仟肆佰捌拾壹元，及自民國九十
六年八月十日起至清償日止，按週年利率百分之二十計算之利息
。
訴訟費用由被告負擔。
    事實及理由
一、原告主張：被告於民國88年9月2日與原告訂立小額循環信用
    貸款契約，並持用原告公司所發行之GEORGE＆MARY卡（救急
    現金卡），依契約第3條及第7條約定，借款利率於繳款期限
    前按年息18.25%即日息萬分之5計算，如被告未依約於繳款
    期限前繳款時，延滯期間之利息依年息20%計算，被告於88
    年9月2日起至95年7月3日止，動用該卡借款合計本金新臺幣
    （下同）598,146元，依貸款契約第6條約定，被告應於95年
    6月26日繳付應繳金額18,000元，詎竟未依約給付，依上開
    契約第11條約定，被告未依約繳納本息，已喪失期限利益，
    全部債務視為到期，總計尚欠505,481元及自96年8月10日起
    至清償日止，按年利率20%計算之延滯利息，為此提起本訴
    ，請求被告如數給付等語。並聲明：如主文第1項所示。
二、被告則以：伊對於曾與原告訂定訂立小額循環信用貸款契約
    及契據變更約定書，以向原告申請之GEORGE＆MARY卡向原告
    借款，迄今尚有主文第1項所示之借款及利息未清償等情均
    不爭執，惟因目前沒有能力償還，正準備聲請宣告破產，希
    望原告同意伊聲請破產後一併協商處理等語。
三、本院之判斷：
（一）原告主張之事實，業據其提出小額循環信用貸款契約、契
      據變更約定書及交易紀錄一覽表影本各1份為證，且為被
      告所不爭執，堪信為真實。被告雖抗辯：希望原告同意伊
      聲請破產後一併協商處理等語，惟未經原告同意，則其仍
      應依兩造間之約定，清償如主文第1項所示之借款本息，
      其所辯上情無法憑以為不還款之依據。
（二）按稱消費借貸者，謂當事人一方移轉金錢或其他代替物之
      所有權於他方，而約定他方以種類、品質、數量相同之物
      返還之契約；又借用人應於約定期限內，返還與借用物種
      類、品質、數量相同之物，民法第474條第1項、第478條
      前段分別定有明文。本件被告既向原告借貸前述金額，而
      尚有前揭本金、利息未清償，且清償期已視為到期，揆諸
      前開說明，原告依消費借貸契約之法律關係，請求被告給
      付如主文第1項所示金額，為有理由，應予准許。
四、訴訟費用負擔之依據：民事訴訟法第78條。
中　　華　　民　　國　　96　　年　　12　　月　　26　　日
                  民事第三庭  法  官  黃渙文
正本係照原本作成。
如對本判決上訴，須於判決送達後20日內向本院提出上訴狀（須
附繕本）。
中　　華　　民　　國　　96　　年　　12　　月　　26　　日
                              書記官
